# 发行方仅在清算时才有义务向另一方按比例交付其净资产的金融工具

提问人：song2003921 时间：2021-05-07 15:53:50
请问，金融工具确认与计量准则的这句话，是什么意思？为什么不能作为权益工具？股权投资不是也要在清算时向股东按比例交付净资产吗？

回答人：chenyiwei
这类情况下，被投资企业往往是合伙企业、信托、专项资管计划等为特殊目的设立的有限寿命主体，到期后必然会发生清算（即使有延长寿命的条款，也不具有商业实质）。这与根据具体情况可由股东会自主决定延长存续年限的公司是有本质上不同的。所以技术上符合金融负债定义。